臺灣臺北地方法院刑事判決　　　　　　　　　　　　九十三年度簡上字第一五二號
　　上　訴　人
　　即　被　告　甲○○
　　選任辯護人　王雅慧律師
右列上訴人即被告因竊盜案件，不服本院九十三年度簡字第一００四號中華民國九十
三年五月四日第一審判決（聲請簡易判決處刑案號：台灣台北地方法院檢察署九十三
年度偵字第四六六號），提起上訴，本院管轄之第二審合議庭判決如左：
    主  文
上訴駁回。
    事  實
一、余永成基於意圖為自己不法所有之概括犯意，分別於民國九十二年九月十四日、
    同月二十一日、二十七日、二十八日下午四時許，連續在台北市○○區○○路四
    段一○一號中崙高中地下一樓工地，趁假日該工地無人之際，徒手竊取乙○○所
    有置於該工地之電纜線、廢棄五金及紅酒禮盒二組，得手後並利用該工地辦公室
    電話與不知情之回收廢棄五金業者林淑文等聯繫販售，總計賣得新台幣（下同）
    二萬七千餘元，嗣為警於現場採指紋後查獲。
二、案經台北市政府警察局移送台灣台北地方法院檢察署檢察官偵查聲請簡易判決處
    刑。
    理  由
一、右揭事實，業據被告甲○○於警詢及偵審中坦承不諱，核與被害人乙○○於警詢
    時指訴之情節相符，並有證人陳永泰、林淑文於警詢及偵查中證述明確，復有中
    華電信股份有限公司通話明細清單、內政部警政署刑事警察局九十二年十月九日
    刑紋字第○九二○一九三一五九號鑑驗書在卷可稽，足徵被告出於任意性之自白
    確與事實相符。本件事證明確，被告犯行堪予認定。
二、核被告所為，係犯刑法第三百二十條第一項之竊盜罪；其先後四次犯行，時間緊
    接，方法相同，並觸犯構成要件相同之罪名，顯係基於概括犯意為之，為連續犯
    。原審適用刑事訴訟法第四百四十九條第一項前段、第三項，刑法第五十六條、
    第三百二十條第一項、第四十一條第一項前段，罰金罰鍰提高標準條例第一條前
    段、第二條，判處被告有期徒刑五月，如易科罰金，以三百元折算一日，認事用
    法核無違誤，量刑亦屬適當。上訴人即被告以其為初次犯罪，且有悔意，又與告
    訴人以二十七萬元達成和解，現每月償還告訴人一萬元，其僅為受薪階級，無力
    再負擔原審判決高達十三萬五千元之易科罰金，請求給予緩刑而提起上訴；查上
    訴人犯罪後雖坦承犯行，且前未曾受刑之宣告，固有台灣高等法院被告全國前案
    紀錄表附卷可稽，然審酌上訴人連續犯罪四次之次數非少、竊取被害人電纜線等
    諸多財物，進而加以變賣牟利之情節，及其犯罪之動機、目的、手段、所生危害
    等一切情況，本院認非執行刑罰無法獲致教化之目的，尚難為緩刑之諭知；上訴
    意旨以原審未諭知緩刑指摘原判決不當，為無理由，應予駁回。
據上論斷，應依刑事訴訟法第四百五十五條之一第一項、第三項、第三百六十八條、
第三百六十四條，判決如主文。
本案經檢察官蔡宏展到庭執行職務。
中　　　華　　　民　　　國　　九十三　　年　　　八　　　月　　 十八 　　日
                                    臺灣臺北地方法院刑事第七庭
                                        審判長法  官  梁 耀 鑌
                                              法  官  林 欣 蓉
                                              法  官  蕭 清 清
右正本證明與原本無異。
不得上訴
                                              書記官  劉 麗 英
中　　　華　　　民　　　國　　九十三　　年　　　八　　　月　　 十九 　　日
附錄本案論罪科刑法條全文：
刑法第三百二十條
意圖為自己或第三人不法之所有，而竊取他人之動產者，為竊盜罪，處五年以下有期
徒刑、拘役或五百元以下罰金。
意圖為自己或第三人不法之利益，而竊佔他人之不動產者，依前項之規定處斷。
前二項之未遂犯罰之。
